臺灣板橋地方法院刑事判決　　　　　　　 96年度易字第248號
公　訴　人　臺灣板橋地方法院檢察署檢察官
被　　　告　乙○○VU CA.
　　　　　　　　　　（現於內政部移民署臺北收容所收容中）
上列被告因贓物案件，經檢察官提起公訴（95年度偵字第25094
號），本院判決如下：
    主  文
乙○○故買贓物，處拘役伍拾日，如易科罰金，以新臺幣壹仟元
折算壹日。
    事  實
一、乙○○係越南籍勞工，明知真實姓名年籍均不詳，綽號「阿
    俊」之越南籍成年男子所騎乘之懸掛車牌號碼TSH-010 號輕
    型機車（該機車之車牌號碼原為SDM-060 號，係丙○○於民
    國95年10月8 日22時許，在臺北縣樹林市○○街3 號前失竊
    ，車牌號碼TSH-010 號車牌係甲○○於95年10月20日8 時許
    ，在臺北縣新莊市○○街1 號前失竊），係來路不明之贓車
    ，竟仍於95年10月20日15時許，在臺北縣樹林火車站，以新
    臺幣（下同）5,000 元之價格向「阿俊」購買，供己騎用。
    嗣於95年10月27日19時10分許，騎乘上開機車行經臺北縣新
    莊市○○路18號旁，為警查獲，並扣得鑰匙1 支，始查知上
    情。
二、案經甲○○、丙○○告訴臺北縣政府警察局三重分局報告臺
    灣板橋地方法院檢察署檢察官偵查起訴。
    理  由
壹、程序部分：
    按被告以外之人於審判外之陳述，雖不符同法第159 條之1
    至第159 條之4 之規定，但經當事人於審判程序同意作為證
    據，法院審酌該言詞陳述或書面陳述作成時之情況，認為適
    當者，亦得為證據。當事人或辯護人於法院調查證據時，知
    有第159 條第1 項不得為證據之情形，而未於言詞辯論終結
    前聲明異議者，視為有前項之同意，此則據刑事訴訟法第15
    9 條之5 規定甚明。查本件所引之下列證據，雖係被告以外
    之人於審判外之言詞及書面陳述，固屬傳聞證據，惟被告就
    前揭審判外陳述之證據能力，於本院準備程序中均表示沒有
    意見，且本案言詞辯論終結前，被告亦未爭執上開傳聞證據
    無證據能力，揆諸上開規定，應認被告已同意上開各該證據
    方法得作為證據，而本院審酌上開各該證據均非非法取得之
    證據，並無證據力明顯過低之情形，復經本院於審判期日就
    上開證據依法進行調查、辯論，依法自有證據能力，合先敘
    明。
貳、實體部分：
一、訊據被告乙○○固坦承於前揭時、地向綽號「阿俊」之成年
    男子以5,000 元之價格購買上開機車，惟矢口否認有何故買
    贓物之犯行，辯稱：伊不知該車係贓車云云。經查：
(一)上開懸掛車牌號碼TSH-010 號輕型機車，原車牌號碼為SDM-
    060 號，係丙○○於95年10月8 日22時許，在臺北縣樹林市
    ○○街3 號前失竊，而車牌號碼TSH-010 號車牌係甲○○於
    95年10月20日8 時許，在臺北縣新莊市○○街1 號前失竊等
    情，業據證人即被害人甲○○、丙○○於警詢時指述甚詳，
    並有臺北縣政府警察局車輛失竊電腦輸入單、車牌尋獲電腦
    輸入單、車輛尋獲電腦輸入單、車輛竊盜、車牌失竊資料個
    別查詢報表- 查詢車牌認可資料、查詢車輛認可資料、車輛
    車牌失竊作業- 查獲車牌認可資料、車輛車牌失竊作業- 查
    獲車輛認可資料各1 紙及贓物認領保管單2 紙在卷可稽，足
    徵上開輕型機車暨車牌係遭人竊取而屬來路不明之贓物，不
    得任意故買甚明。
(二)被告雖以前詞置辯，然被告於偵訊時先供述：該車係阿俊之
    臺灣的朋友借阿俊等語，嗣改稱：該車係阿俊之臺灣朋友贈
    予阿俊等語（詳95年度偵字第25094 號卷第40頁），其先後
    供述不一，已有可疑。且被告於本院審理時供稱：伊每月薪
    水17,000元至20,000元不等，伊在越南有貸款，每個月要還
    貸款，每個月僅花1,000 元至2,000 元，其餘都寄回越南，
    伊知道在越南開車或騎車需有駕照及行車執照，伊只有見過
    阿俊二、三次等語（詳本院96年4 月18日審判筆錄第6 頁）
    ，被告既知悉在越南購買機車須取得機車之行車執照，而行
    車執照係行車之許可憑證，由車輛所有人隨身攜帶，以備查
    驗，然綽號「阿俊」之男子出售前開機車時予被告時，並未
    能連同該機車行車執照一併交付，且被告對綽號「阿俊」之
    男子之真實姓名、年籍亦未清楚詢問，顯見被告對前開機車
    之來源是否合法並未在意。再參以被告供稱其在越南尚有貸
    款，足見其經濟狀況不佳，於此情形下，被告竟仍花費相當
    於其月薪1/4 至1/3 之代價即5,000 元，向僅見面2 、3 次
    面之男子購買機車，顯與常情相違，足認其對該機車為贓物
    之事實，已有認識，故被告辯稱其不知該機車係屬贓物云云
    ，無非係事後卸責之詞，委無足採。本案事證已臻明確，被
    告犯行洵堪認定，應依法論科。
二、核被告乙○○所為，係犯刑法第349 條第2 項之故買贓物罪
    。爰審酌被告之智識程度、犯罪動機、目的、手段，其故買
    贓物之價值，暨被告收贓易造成被害人失竊財物追查不易之
    危害，被告犯後猶否認犯行、推諉卸責等一切情狀，量處如
    主文所示之刑，並諭知易科罰金之折算標準，以示懲儆。至
    扣案之鑰匙1 支，尚難認係被告故買贓物之犯罪工具，故不
    另為沒收宣告之諭知，附此敘明。
據上論斷，應依刑事訴訟法第299條第1項前段，刑法第349 條第
2項、第41條第1項前段，刑法施行法第1條之1第1項、第2項前段
，判決如主文。
案經檢察官吳宗光到庭執行職務。
中　　華　　民　　國　　96　　年　　5 　　月　　4　　日
                  刑事第十七庭審判長法　官　李幼妃
                                    法  官  張紹省
                                    法  官  鄭燕璘
以上正本證明與原本無異。
如不服本判決應於送達後10日內向本院提出上訴狀
　　　　　　　　　　　　　  　      書記官　呂紹明
中　　華　　民　　國　　96　　年　　5 　　月　　4 　　日
附錄本案論罪科刑法條全文：
刑法第349 條：
收受贓物者，處3年以下有期徒刑、拘役或500元以下罰金。
搬運、寄藏、故買贓物或為牙保者，處5 年以下有期徒刑、拘役
或科或併科1000元以下罰金。
因贓物變得之財物，以贓物論。
